臺灣彰化地方法院刑事判決　　　　　　　　　　　　九十三年度交訴字第一二九號
　　公　訴　人　臺灣彰化地方法院檢察署檢察官
　　被　　　告　丙○○
右列被告因公共危險等案件，經檢察官提起公訴（九十三年度偵字第六五一四號），
本院判決如左：
    主  文
丙○○駕駛動力交通工具肇事，致人受傷而逃逸，累犯，處有期徒刑玖月。
其餘被訴過失傷害部分公訴不受理。
    事  實
一、丙○○前因違反肅清煙毒條例及竊盜案件，分別經臺灣高等法院臺南分院、臺灣
    雲林地方法院判處有期徒刑三年二月、八月確定，並經聲請定應執行刑為有期徒
    刑三年八月，另因違反麻醉藥品管理條例及肅清煙毒條例案件，分別經臺灣雲林
    地方法院判處有期徒刑四月、三年六月確定，並經聲請定應執行刑為有期徒刑三
    年八月，經合併執行後獲假釋，所餘期間交付保護管束，嗣經撤銷假釋，入監執
    行殘刑四年三月二十七日，甫於民國九十二年六月十九日縮短刑期執行完畢。其
    於九十三年八月二十六日上午十一時十分許，駕駛車號二一○六—ＦＥ號自小客
    車，沿國道一號高速公路由北往南方向行駛，途經國道一號高速公路二○五公里
    六○○公尺南向處（彰化縣大村鄉○○○○○道時，未保持安全距離，適有乙○○所駕駛之車號ＯＪ—五一三一號自小貨車同向行駛於右前方中間車道，丙○○
    遂自左後方擦撞乙○○所駕之自小貨車，造成該自小貨車翻車倒地，車內駕駛乙○○因此受有右頭皮血腫、左手多處挫裂傷、腫脹等傷害。詎丙○○駕駛動力車
    輛肇事後，竟未下車採取必要之救護，反駕駛上開自小客車加速駛離現場逃逸，
    適巧彰化縣警察局二林分局警備隊警員甲○○因結束講習欲駕車返回二林分局，
    亦同向行駛在後，見狀立即追趕約二、三公里後，始將丙○○所駕前開自小客車
    攔阻下來，而查獲上情。
二、案經被害人乙○○訴由內政部警政署國道公路警察局第三警察隊報請臺灣彰化地
    方法院檢察署檢察官偵查起訴。
    理  由
甲、有罪部分：
一、訊據被告丙○○並不否認伊有於右揭時、地駕駛上開自小客車與告訴人乙○○所
    駕該自小貨車發生碰撞肇事，並致告訴人乙○○受傷之事實，惟矢口否認有何肇
    事逃逸之犯行，辯稱：伊當時頭昏昏的，並不知道有撞到人，確實沒有要逃走之
    意思云云。惟查：右揭事實，業據證人即告訴人乙○○於偵查中結證屬實，且經
    證人即查獲警員甲○○於本院審理時到庭具結證稱：「我們警察局講習，要返回
    二林分局時，車開到高速公路好像二○五公里，沒有注意幾公尺，就看到前面有
    車子倒下去，看到被告調頭加速逃逸，我們警車就在被告的後方，一直追，追了
    二、三公里，追到後，在高速公路上攔截下來，攔下來之後，我們向被告詢問說
    為何撞到車子就調頭走掉，被告一直說他沒有撞到，但我們看到被告車之右前方
    已經凹陷，也有被撞到車子的烤漆，那時因為怕在高速公路上危險，我們引導到
    溪湖交流道，下溪湖交流道，打電話給管轄的國道三隊處理」、「（問：是否有
    看到二部車碰撞的情形？）有，我跟被告的車子是同方向，離大約一部車的距離
    」、「在高速公路都是南下同方向的車，被告從右側撞到對方的左側角，車子被
    撞翻倒，被告車頭變成朝西，然後拉回車頭往南走，高速公路車子那麼多，不可
    能讓你可以迴轉，被告是把車頭往南轉正，然後加速逃逸」、「... 我們警車是
    在第一車道，車禍地點是在二○五，我們是在二○八公里處攔下被告的，我們請
    被告下交流道後，問被告有沒有撞到人，被告當時也是否認撞到人」等語明確，
    並有證人甲○○庭繪之被告逃逸路線圖、道路交通事故調查報告表、現場圖、國
    道公路警察局第三警察隊疑似道路交通事故肇事逃逸追查表、內政部警政署國道
    公路警察局舉發違反道路交通管理事件通知單及現場照片等件附卷可稽，又告訴
    人乙○○確因本件車禍受有右頭皮血腫、左手多處挫裂傷、腫脹等傷害，亦有北
    斗卓醫院驗傷診斷書一件在卷可憑，參諸卷附現場照片所示，雙方車輛受損程度
    嚴重，告訴人乙○○所駕車輛並因而翻覆，足見當時雙方車輛撞擊力相當猛烈，
    被告當可知其已肇事並造成他人受傷，其竟未下車查看，復駕車加速駛離現場，
    足認被告確有肇事逃逸之故意，是被告上開所辯不足採信，本件事證明確，被告
    犯行洵堪認定，應依法論科。
二、按八十八年四月二十一日增訂之刑法第一百八十五條之四肇事致人死傷逃逸罪，
    以處罰肇事後故意逃逸之駕駛人為目的，俾促使駕駛人於肇事後能對被害人即時
    救護，以減少死傷，是該罪之成立，祇以行為人有駕駛動力交通工具肇事，致人
    死傷而逃逸之事實為已足，至行為人之肇事有否過失，則非所問（最高法院九十
    年度臺上字第二一九一號判決、九十年度臺上字第二六九八號判決參照）。核被
    告丙○○所為，係犯刑法第一百八十五條之四之肇事逃逸罪。又被告前因違反肅
    清煙毒條例及竊盜案件，分別經臺灣高等法院臺南分院、臺灣雲林地方法院判處
    有期徒刑三年二月、八月確定，並經聲請定應執行刑為有期徒刑三年八月，另因
    違反麻醉藥品管理條例及肅清煙毒條例案件，分別經臺灣雲林地方法院判處有期
    徒刑四月、三年六月確定，並經聲請定應執行刑為有期徒刑三年八月，經合併執
    行後獲假釋，所餘期間交付保護管束，嗣經撤銷假釋，入監執行殘刑四年三月二
    十七日，甫於九十二年六月十九日縮短刑期執行完畢，有臺灣高等法院被告全國
    前案紀錄表及在監在押紀錄表附卷足參，其受有期徒刑執行完畢後，五年內再犯
    本件有期徒刑以上之罪，為累犯，應依刑法第四十七條之規定加重其刑。爰審酌
    被告之素行非佳，有多項前科紀錄（參卷附臺灣高等法院被告全國前案紀錄表）
    ，且在高速公路上造成告訴人乙○○人車翻覆後，猶駕車逃逸，危害甚鉅，又犯
    後仍飾詞否認、不知悔悟，態度非佳，暨其犯罪之動機、方法、手段、所生危害
    ，及已與告訴人乙○○達成和解等一切情狀，量處如主文所示之刑，以示懲儆。
乙、公訴不受理部分：
一、公訴意旨略以：被告丙○○於九十三年八月二十六日上午十一時十分許，駕駛車
    號二一○六—ＦＥ號自小客車，沿國道一號高速公路由北往南方向行駛，途經國
    道一號高速公路二○五公里六○○公尺南向處（彰化縣大村鄉○○○○○道時，
    本應注意汽車行駛時，駕駛人應注意車前狀況及兩車併行之間隔，並隨時採取必
    要之安全措施，而依當時情形，又無不能注意之情事，竟疏未注意，於行經上開
    路段時，未保持安全距離，而自左後方擦撞同向行駛於右前方中間車道，由被害
    人乙○○所駕駛之車號ＯＪ—五一三一號自小貨車，致該自小貨車翻車倒地，被
    害人乙○○於翻車後受有右頭皮血腫、左手多處挫裂傷、腫脹等傷害，案經被害
    人乙○○提出告訴，因認被告丙○○涉有刑法第二百八十四條第一項前段過失傷
    害罪嫌等語。
二、按告訴乃論之罪，告訴人於第一審辯論終結前，得撤回其告訴；又告訴經撤回者
    ，應諭知不受理之判決，刑事訴訟法第二百三十八條第一項、第三百零三條第三
    款分別定有明文。查本件公訴人認被告涉犯刑法第二百八十四條第一項前段之過
    失傷害罪，依同法第二百八十七條前段規定，須告訴乃論。茲據告訴人乙○○具
    狀向本院撤回其告訴，有該撤回告訴狀在卷可稽，依首揭規定，應諭知不受理之
    判決。
據上論斷，應依刑事訴訟法第二百九十九條第一項、第三百零三條第三款，刑法第一
百八十五條之四、第四十七條，判決如主文。
本案經檢察官賴志盛到庭執行職務。
中    華    民    國    九十四      年      一      月      二十五      日
                                臺灣彰化地方法院交通法庭
                                    審判長法官  石  馨  文
                                    法      官  王  義  閔
                                    法      官  郭  麗  萍
右正本證明與原本無異。
如不服本判決，應於判決送達後十日內向本院提出上訴狀( 須附繕本 )。
告訴人或被害人對於判決如有不服具備理由請求檢察官上訴者，其上訴期間之計算係
以檢察官收受判決正本之日期為準。
                                    法院書記官  施  嘉  玫
中    華    民    國    九十四      年      一      月      二十六      日
刑法第一百八十五條之四：
駕駛動力交通工具肇事，致人死傷而逃逸者，處六月以上五年以下有期徒刑。
